臺灣高等法院臺中分院刑事裁定　　　　　　　　　　　九十三年度抗字第五八二號
　　抗　告　人
　　即　受刑人　甲○○
右列抗告人因撤銷緩刑案件，不服臺灣臺中地方法院中華民國九十三年八月二十三日
裁定（九十三年度撤緩字第八五號）提起抗告，本院裁定如左：
    主      文
抗告駁回。
    理      由
一、本件抗告人即受刑人甲○○（以下簡稱為抗告人）之抗告意旨略以：抗告人前因
    過失致死案件，經臺灣臺中地方法院判處有期徒刑一年，緩刑四年確定，抗告人
    於該案已與被害人達成和解，應不能無故撤銷緩刑宣告；且抗告人於民國（下同
    ）九十三年二月二十四日應酬時，係因友人力勸，才勉強飲用少許含酒精飲料，
    當時抗告人之精神狀態及反應均甚良好，並係在休息一段時間之後才駕車返家，
    並非故意犯刑法第一百八十五條之三之公共危險罪，縱有違法，亦屬無心之過，
    並非故意犯罪，應不得據以撤銷抗告人之緩刑宣告；再，抗告人於九十一年十二
    月三十日所犯之公共危險罪，僅被原審法院沙鹿簡易庭判處拘役五十五日，非屬
    「有期徒刑」之宣告，亦不得作為撤銷緩刑之理由等語。
二、惟按：受緩刑之宣告，於緩刑期內更犯罪，受有期徒刑以上刑之宣告者，撤銷其
    緩刑宣告，此於刑法第七十五條第一項第一款定有明文。經查，本件抗告人前於
    九十年間，因犯公共危險（服用酒類，不能安全駕駛動力交通工具而駕駛）罪、
    及過失致人於死罪，經臺灣臺中地方法院於九十年十月十七日以該院九十年度易
    字第五九四號刑事判決判處有期徒刑四月、十月，並定其應執行之刑為有期徒刑
    一一年，且宣告緩刑四年，後於九十年十一月二十六日確定，有上開刑事判決在
    卷可稽。而抗告人於緩刑期內即九十三年二月二十四日（原審裁定誤植為九十一
    年十二月三十日）更犯公共危險（服用酒類，不能安全駕駛動力交通工具而駕駛
    ）罪，經臺灣臺中地方法院於九十三年五月十二日以該院九十三年度交易字第一
    七七號刑事判決判處有期徒刑二月，後於九十三年六月十四日確定，亦有上開刑
    事判決在卷可憑。抗告人於九十三年二月二十四日明知其服用酒類已不能安全駕
    駛動力交通工具，而仍執意駕駛動力交通工具，此部分非屬過失犯，且係於緩刑
    期間所犯，自得據以撤銷上述緩刑之宣告。至於抗告人前案縱有與被害人達成和
    解，此亦非嗣後不得撤銷緩刑宣告之法定事由。抗告人執此為辯，難認可採。又
    本案原審法院之裁定，係以抗告人因犯公共危險罪經該院九十三年度交易字第一
    七七號刑事判決判處有期徒刑二月確定，為撤銷緩刑宣告之理由，有原審法院之
    裁定可據。雖原審法院之裁定將此案之犯罪時間誤繕為九十一年十二月三十日（
    抗告人於該日亦曾因服用酒類不能安全駕駛動力交通工具而駕駛，犯公共危險罪
    經原審法院沙鹿簡易庭判處拘役五十五日確定），要屬文字之誤寫，對原審法院
    本件裁定撤銷上開緩刑宣告之理由並不生影響。抗告人執此辯稱原審法院裁定不
    當，亦無可採。綜上所述，本件抗告人之抗告，並無理由，應予駁回。
三、據上論斷，應依刑事訴訟法第四百十二條，裁定如主文。
中      華      民      國      九十三  年      九      月      十四    日
                                臺灣高等法院臺中分院刑事第三庭
                                      審判長法  官  陳  朱  貴
                                            法  官  胡  忠  文
                                            法  官  廖  柏  基
右正本證明與原本無異。
不得再抗告。
                                            書記官  詹  錫  朋
中      華      民      國      九十三  年      九      月      十五    日
                                                                        Ａ
